Margaux Vitez

DEVELOPPEUSE FRONT-END JUNIOR

Ayant une forte envie de créer et d'organiser des projets, je me suis réorientée en tant que développeuse Web. Au-delà de mes nouvelles compétences, j'ai la volonté de faire de mes expériences passées une véritable valeur ajoutée.



Adresse: 7 rue de File Etoupe, 91640 Briis sous Forges

Téléphone : 06.74.91.97.66

☑ E-mail: margaux.vitez@hotmail.fr

in https://www.linkedin.com/in/margaux-vitez/

Age: 29 ans

⊟ Permis B, BSR

O Disponibilité : immédiate

PARCOURS PROFESSIONNEL

2020 (3 mois)

Développeuse Web Junior - Stage

L'Addition, Bordeaux – Caisse enregistreuse CHR

- Développement du site web et des sites annexes
- Compréhension, suggestions et mise en pratique des demandes de SEO (Google Analytics)
- Intégrer les maquettes sous Drupal 8
- Modifier / mettre à jour du contenu existant (JavaScript, Sass, Twig)

2018 (6 mois)

Assistante achats – Service prestations de services PerkinElmer France, Villebon-sur-Yvette (91)

2015-2018

Assistante achats Pôle Produits de la Mer POMONA Passion Froid, Antony (92)

2015 (5 mois)

Conseillère Cellule Promotion

CARREFOUR France, Massy (91)

2013-2014 (12 mois)

Assistante commerciale et administration des ventes

MESSER France, Puteaux (92)

COMPETENCES

HTML5

CSS3 (Bootstrap / Sass)

JavaScript (jQuery, Node)

PHP (Twig)

MySQL

CMS: Wordpress, Drupal 8

••00

- Outils: **Git, Google Analytics, Trello,**PackOffice (Excel fonctions avancées), **SAP**(ADV, achats)
- Intégrer une maquette graphique
- Créer un site Web responsive (mobile first)
- Héberger un site Web
- Organiser son travail
- Langues : Anglais courant (TOEIC 920/990)

FORMATION

2019-2020

Développeuse Web (niveau 5) **OpenClassrooms** - Formation à distance

2013-2014

Licence Commercial International Pôle Paris Alternance (PPA) – Mention bien

2010-2012

BTS Management des Unités Commerciales Lycée Jules Siegfried

2008-2009

Baccalauréat Economique et Social Lycée Jules Verne (91)

CENTRES D'INTERET

- Natation
- Piano
- Montage vidéo (Premiere Pro)
- Jeux vidéo
- Voyages (road trip)